【裁判字號】    95,聲,1347
【裁判日期】    950731
【裁判案由】    發還擔保金
【裁判全文】
臺灣板橋地方法院民事裁定              95年度聲字第1347號
聲  請  人
即  債權人  聯展電機實業有限公司
法定代理人  甲○○
相  對  人
即  債務人  乙○○
上列聲請人聲請發還擔保金事件，本院裁定如下：
    主      文
聲請人於臺灣基隆地方法院九十三年度存字第七九七號擔保提存
事件一案所提存之擔保金新臺幣壹拾貳萬仟元准予發還。
聲請程序費用由相對人負擔。
    理      由
一、按訴訟終結後，供擔保人證明已定20日以上之期間，催告受
    擔保利益人行使權利而未行使者，或法院依供擔保利益人之
    聲請，通知受擔保利益人於一定期間內行使權利並向法院為
    行使權利之證明而未證明者，法院應依供擔保人之聲請，以
    裁定命返還其提存物或保證書，民事訴訟法第104 條第1 項
    第3 款定有明文，依同法第106 條之規定，於其他依法令供
    訴訟上之擔保者，亦準用之。
二、本件聲請意旨略以：聲請人與相對人間假扣押事件，聲請人
    前依本院93年度裁全字第6353號民事裁定，為擔保假扣押，
    曾提供如主文第1 項所示之新台幣123,000 元為擔保金，並
    以臺灣基隆地方法院93年度存字第797 號提存事件提存後，
    聲請對相對人之財產予以假扣押在案。茲因聲請人已撤回假
    扣押執行程序，並聲請本院催告相對人行使權利，經本院以
    95年度聲字第733 號發函通知相對人在案，迄今所定21日之
    期間已屆滿，而相對人仍未行使權利，為此提出本院93年度
    裁全字第6353號民事裁定、基隆地院93年度存字第797 號提
    存書、基隆地院95年3 月21日基院生93執全讓字第682 號囑
    託塗銷查封登記書、板院輔民弘95年度聲字第733 號函等影
    本各1 件，聲請發還擔保金等語。
三、經查聲請人前開主張，業據其提出上開證據為證，並經本院
    依職權調閱本院93年度裁全字第6353號、基隆地院93年度執
    全字第682 號假扣押保全程序暨執行卷、基隆地院93年度存
    字第797號擔保提存卷及本院95年度聲字第733號聲請催告行
    使權利卷核閱屬實，復有臺灣基隆地方法院95年7月4日基院
    生文檔字第0950001110號函、本院民事紀錄科查詢表4 紙在
    卷為證，聲請人之聲請意旨核與民事訴訟法第104條第1項第
    3 款規定相符，應予准許。
四、爰依民事訴訟法第95條、第78條，裁定如主文。
中    華    民    國    95    年    7     月    31    日
                  民事第二庭    法  官  程怡怡
以上正本係照原本作成
如對本裁定抗告須於裁定送達後10日內向本院提出抗告狀，並應
繳納抗告裁判費新台幣1,000元整。
中    華    民    國    95    年    7     月    31    日
                                書記官  華海珍


司法院資訊處製作；財團法人民間司法改革基金會備份。
